Inventaris van het archief van het Ministerie van Buitenlandse Zaken (Londens archief) en daarmee samenhangende archieven, (1936) 1940-1945 (1958)
Nationaal Archief, Den Haag
- Archief Directie Buitenlandse Dienst, 3
  - Stukken betreffende het aannemen, bevorderen en ontslaan van personeel van Nederlandse ambassades en consulaten., 1940-1945; 5099-5164; 28 pakken, 37 omslagen en 1 stuk
    - Rio de Janeiro, 1940 - 1945, 5150; pak
    - Rome, 1940 - 1945, 5151; pak
    - San Marino, 1941, 5152
    - San Salvador, 1941 - 1943, 5153
    - Santiago de Chile, 1940 - 1945, 5154; pak
    - Simla, 1944, 5155
    - Sofia, 1941 - 1945, 5156
    - Stockholm, 1940 - 1945, 5157; pak
    - Syrië - Libanon, 1941 - 1945, 5158
    - Tanger, 1940 - 1945, 5159; pak
    - Teheran, 1941 - 1945, 5160
    - Tirana, 1940 - 1944, 5161
    - Tokyo, 1940 - 1942, 5162; pak
    - Vaticaan, 1940 - 1942, 5163
    - Wellington, 1940 - 1945, 5164; pak
  - Stukken betreffende wijzigingen van het Diplomatiek en Consulair Reglement., 1940-1945; 5165; omslag
  - Stukken betreffende de positie en salarisregeling van tolken bij de Nederlandse gezantschappen en consulaten in China en Japan., 1941-1945; 5166; omslag
  - Stukken betreffende de werkzaamheden van de Commissie tot Onderzoek naar de geschiktheid en bekwaamheid van Candidaten voor de Diplomatieke en Consulaire Dienst., 1943-1944; 5167; omslag
  - Stukken betreffende benoemingen van militaire attaché's bij Nederlandse consulaire en diplomatieke diensten., 1943-1945; 5168; omslag
  - Stukken betreffende de organisatie en invulling van de Nederlandse consulaire en diplomatieke vertegenwoordiging., 1944; 5169; omslag
- Archief Comptabiliteit, 4
  - Pensioenen, 4.1
    - Stukken betreffende de betaling van pensioenen en sociale renten door Nederlandse consulaten., 1940-1945; 5170-5192; 7 pakken en 16 omslagen
      - Algemeen, 1945, 5170
      - Arabië, 1940 - 1945, 5171; pak
        Oude code: P7
      - Argentinië, 1941 - 1944, 5172
        Oude code: P10
      - Australië/Nieuw-Zeeland, 1942 - 1945, 5173
        Oude code: P9
      - België, 1944 - 1945, 5174
        Oude code: P21
      - Brits Indië, 1942 - 1945, 5175
        Oude code: P16
      - Canada, 1940 - 1945, 5176; pak
        Oude code: P5
      - Chili, 1940 - 1945, 5177; pak
        Oude code: P6
      - China, 1943 - 1945, 5178
        Oude code: P17
      - Egypte, 1942 - 1944, 5179
        Oude code: P15
      - Frankrijk, 1944 - 1945, 5180
        Oude code: P22
      - Griekenland, 1945, 5181
        Oude code: P23
      - Ierland, 1940 - 1945, 5182
        Oude code: P2
      - Italië, 1943 - 1945, 5183
        Oude code: P20
      - Marokko/Tunis, 1943 - 1945, 5184
        Oude code: P19
      - Palestina, 1940 - 1945, 5185; pak
        Oude code: P1
      - Portugal, 1941 - 1945, 5186; pak
        Oude code: P13
      - Spanje, 1941 - 1945, 5187
        Oude code: P14
      - Venezuela, 1941 - 1945, 5188
        Oude code: P12
      - Verenigde Staten, 1940 - 1945, 5189; pak
        Oude code: P3
      - Zuid-Afrika, 1940 - 1945, 5190; pak
        Oude code: P4
      - Zweden, 1941 - 1945, 5191
        Oude code: P8
      - Zwitserland, 1940 - 1945, 5192
        Oude code: P18
  - Kostwinnersvergoedingen, 4.2
    - Stukken betreffende de indiening van declaraties door Nederlandse consulaten voor de betaling van kostwinnersvergoedingen., 1941-1945; 5193-5214; 7 pakken en 15 omslagen
      - Argentinië, 1942 - 1945, 5193; pak
        Oude code: K18
      - Australië, 1943 - 1945, 5194
        Oude code: K17
      - België, 1945, 5195
        Oude code: K22
      - Brazilië, 1942 - 1945, 5196
        Oude code: K14
      - Brits Indië, 1942 - 1943, 5197
        Oude code: K7
      - Canada, 1942 - 1945, 5198
        Oude code: K13
      - Casablanca, 1943 - 1944, 5199
        Oude code: K20
      - Chili, 1942 - 1945, 5200; pak
        Oude code: K5
      - Columbia, 1942 - 1945, 5201
        Oude code: K16
      - Cuba, 1945, 5202
        Oude code: K23
      - Egypte, 1942 - 1945, 5203; pak
        Oude code: K8
      - Ierland, 1942 - 1945, 5204
        Oude code: K4
      - Italië, 1944 - 1945, 5205
        Oude code: K21
      - Mexico, 1942 - 1945, 5206; pak
        Oude code: K9
      - Nieuw-Zeeland, 1942 - 1945, 5207
        Oude code: K15
      - Palestina, 1942 - 1945, 5208; pak
        Oude code: K2
      - Portugal, 1941 - 1945, 5209
        Oude code: K11
      - Spanje, 1942, 5210
        Oude code: K1
      - Turkije, 1941 - 1945, 5211; pak
        Oude code: K10
      - Venezuela, 1941 - 1945, 5212
        Oude code: K6
      - Verenigde Staten, 1942 - 1945, 5213
        Oude code: K12
      - Zuid-Afrika, 1941 - 1945, 5214; pak
        Oude code: K3
  - Reisdeclaraties, 4.3
    - Stukken betreffende de indiening van declaraties door Nederlandse consulaten voor de betaling van reiskosten van personeelsleden., 1940-1945; 5215-5238; 24 pakken
      - Ab - Ap, 5215
        Oude code: R2 - R3, R227
      - Be - Bl, 5216
        Oude code: R4 - R7, R140, R149, R170, R272, R277
      - Bo, 5217
        Oude code: R8 - R16, R135, R204, R222, R275
      - Br - Bij, 5218
        Oude code: R17 - R22, R110, R115, R169, R175, R193
      - Ca - Da, 5219
        Oude code: R23 - R26, R137, R183, R215, R231, R232
      - De - Do, 5220
        Oude code: R27 - R30, R116, R117, R132, R142, R148, R171, R191
      - Ee - Fl, 5221
        Oude code: R32 - R35, R173, R178, R190
      - Fu - Gr, 5222
        Oude code: R36 - R39, R201, R220
      - Gu - Ha, 5223
        Oude code: R40 - R43, R154, R159, R161, R188, R224, R228
      - Ha - Hu, 5224
        Oude code: R44 - R50, R141
      - Ja - Le, 5225
        Oude code: R51, R52, R120, R121, R124, R130, R174, R177, R194, R205, R217, R221, R223, R237
      - Lo - Ly, 5226
        Oude code: R53 - R57,, R129, R168
      - Ma - Me, 5227
        Oude code: R57 - R63, R126, R156, R131, R258
      - Mi - No, 5228
        Oude code: R64 - R67, R147, R237
      - Pa - Pe, 5229
        Oude code: R68 - R72, R122, R158
      - Ph - Re, 5230
        Oude code: R73 - R78, R145, R181, R218, R255, R257, R259
      - Ri - Ro, 5231
        Oude code: R79 - R84, R118, R212
      - Ru - Sl, 5232
        Oude code: R85 - R89, R143, R150, R152, R155, R180, R182, R192, R209, R225, R267
      - Sn, 5233
        Oude code: R90 - R93
      - St, 5234
        Oude code: R114, R136, R153, R184, R187, R206, R230
      - Su - Tr, 5235
        Oude code: R94 - R96, R125, R133, R134, R172, R189, R196, R197, R203, R229
      - Va - Vo, 5236
        Oude code: R97 - R103, R109, R146, R151, R226
      - Vr - Zo, 5237
        Oude code: R104, R106 - R108, R112, R127, R128, R144, R160, R176, R179, R186, R195, R215, R216, R235
      - Verschillende personen, 5238
        Oude code: R38, R105, R113, R119, R123, R138, R139, R157, R185, R200, R202, R208, R211, R214, R219, R233, R279
  - Onderstanden, 4.4
    - Stukken betreffende het verlenen van onderstanden aan familieleden van personeel van Nederlandse gezantschappen., 1940-1946; 5239-5264; 9 pakken en 17 omslagen
      - Algiers, 1944 - 1946, 5239
        Oude code: O24
      - Argentinië, 1940 - 1945, 5240
        Oude code: O22
      - België, 1944 - 1945, 5241
        Oude code: O29
      - Brazilië, 1942 - 1945, 5242
        Oude code: O10a-b
      - Brits Indië, 1942 - 1945, 5243; pak
        Oude code: O14
      - Canada, 1940 - 1945, 5244; pak
        Oude code: O12
      - Chili, 1940 - 1945, 5245; pak
        Oude code: O2a-b
      - China, 1940 - 1945, 5246
        Oude code: O18, O18-1
      - Cuba, 1945, 5247
        Oude code: O31
      - Egypte, 1944 - 1945, 5248
        Oude code: O25
      - IJsland, 1940 - 1944, 5249
        Oude code: O15
      - Iran, 1940 - 1944, 5250
        Oude code: O11
      - Italië, 1944 - 1945, 5251
        Oude code: O26
      - Marokko, 1940 - 1945, 5252; pak
        Oude code: O13
      - Mexico, 1941 - 1945, 5253
        Oude code: O21
      - Palestina, 1942 - 1945, 5254; pak
        Oude code: O7 - O7b
      - Peru, 1944 - 1945, 5255
        Oude code: O27
      - Philipijnen, 1942 - 1943, 5256
        Oude code: O19
      - Portugal, 1940 - 1945, 5257; pak
        Oude code: O9
      - Spanje, 1941 - 1945, 5258
        Oude code: O16
      - Turkije, 1941 - 1945, 5259; pak
        Oude code: O8 - O8-2
      - Venezuela, 1944 - 1945, 5260
        Oude code: O23
      - Verenigde Staten, 1940 - 1945, 5261
        Oude code: O20
      - Zuid-Afrika, 1940 - 1945, 5262; pak
        Oude code: O4 - O4-6
      - Zweden, 1941 - 1945, 5263; pak
        Oude code: O5
      - Zwitserland, 1941 - 1944, 5264
        Oude code: O3
  - Bescherming Nederlandse belangen in bezet gebied, 4.5
    - Stukken betreffende de door buitenlandse regeringen gemaakte kosten inzake de Nederlandse belangenbescherming in Frankrijk., 1940-1944; 5265-5272; 2 pakken en 6 omslagen
      - Algemeen, 1941 - 1944, 5265
        Oude code: B.B.8
      - Afrekeningen van de persdienst, 1940 - 1942, 5266
      - Betaling van huur voor personeelsleden van het gezantschap, 1940 - 1942, 5267
        Oude code: B.B.8a
      - Afrekeningen van C. Haver Droeze, 1940 - 1943, 5268; pak
      - Betaling van rekeningen, 1941 - 1943, 5269; pak
      - Vergoeding voor verhuiskosten en gestolen voorwerpen van R.B. van Lynden, 1941 - 1943, 5270
      - Opslag van de meubelen van F.C.A. van Pallandt, 1941 - 1944, 5271
      - Lijsten van ontvangsten en uitgaven van 1941, 1942, 5272
    - Stukken betreffende het betalen van premies voor het verzekeren van gezantschapsgebouwen., 1940-1944; 5273; omslag
      Oude code: B.B.1
    - Stukken betreffende de door buitenlandse regeringen gemaakte kosten inzake de Nederlandse belangenbescherming in Denemarken., 1940-1945; 5274-5278; 2 pakken en 3 omslagen
      - Betaling van rekeningen, 1940 - 1945, 5274; pak
        Oude code: B.B.5
      - Declaraties van de consul-generaal te Kopenhagen, 1940 - 1945, 5275
      - Schuldbekentenissen van particulieren aan alsmede overzichten van ontvangsten en uitgaven door het Zweedse gezantschap te Kopenhagen, 1940 - 1945, 5276; pak
      - Correspondentie, 1941 - 1943, 5277
      - Verzekering en huur van het gezantschapsgebouw te Kopenhagen, 1943 - 1944, 5278
    - Stukken betreffende de door de Zweedse regering gemaakte kosten inzake de Nederlandse belangenbescherming in Duitsland., 1940-1945; 5279-5298; 13 pakken en 7 omslagen
      - 1940 2e kwartaal, 5279; omslag
        Oude code: B.B.15
      - 1940 3e kwartaal, 5280
      - 1940 4e kwartaal, 5281
      - 1941 1e kwartaal, 5282; omslag
      - 1941 2e kwartaal, 5283; omslag
      - 1941 3e kwartaal, 5284; omslag
      - 1941 4e kwartaal, 5285
      - 1942 1e kwartaal, 5286
      - 1942 2e kwartaal, 5287
      - 1942 3e kwartaal, 5288
      - 1942 4e kwartaal, 5289
      - 1943 1e kwartaal, 5290
      - 1943 2e kwartaal, 5291; omslag
      - 1943 3e kwartaal, 5292; omslag
      - 1943 4e kwartaal, 5293; omslag
      - 1944 1e kwartaal, 5294
      - 1944 2e kwartaal, 5295
      - 1944 3e kwartaal, 5296
      - 1944 4e kwartaal, 5297
      - 1945 1e kwartaal, 5298
    - Stukken betreffende de door buitenlandse regeringen gemaakte kosten inzake de Nederlandse belangenbescherming in België., 1940-1946; 5299-5304; 2 pakken en 4 omslagen
      - Algemeen, 1941, 5299
        Oude code: B.B.2
      - Gebruik van kasgelden van het ontvangstkantoor der invoerrechten en accijnzen te Wernhout voor armlastige Nederlanders, 1940 - 1943, 5300
      - Betalingen van declaraties aan leden van het gezantschap, 1940 - 1944, 5301; pak
      - Overzichten van afrekeningen belangenbescherming, 1940 - 1945, 5302; pak
      - Overzichten van inkomsten en uitgaven, 1940 - 1946, 5303
      - Betaling van Nederlands personeel te Brussel, 1941 - 1942, 5304
    - Stukken betreffende de door buitenlandse regeringen gemaakte kosten inzake de Nederlandse belangenbescherming in Duitsland., 1940-1946; 5305-5308; 2 pakken en 2 omslagen
      - Algemeen, 1940 - 1946, 5305
      - Consulaat te Hamburg, 1940 - 1941, 5306; omslag
      - Nederlandse diplomatieke en consulaire ambtenaren, 1940 - 1943, 5307
      - Consulaat te Mannheim, 1942 - 1943, 5308; omslag
    - Stukken betreffende de door buitenlandse regeringen gemaakte kosten inzake de Nederlandse belangenbescherming., 1940-1946; 5309-5324; 9 pakken en 7 omslagen
      - Bulgarije, 1941 - 1945, 5309; omslag
        Oude code: B.B.3
      - China, 1941 - 1945, 5310
        Oude code: B.B.4
      - Finland, 1941 - 1945, 5311
        Oude code: B.B.7
      - Griekenland, 1941 - 1945, 5312
        Oude code: B.B.9
      - Hongarije, 1941 - 1945, 5313
        Oude code: B.B.10
      - Hongkong, 1942 - 1945, 5314
        Oude code: B.B.6
      - Indo-China, 1943 - 1945, 5315; omslag
        Oude code: B.B.18
      - Japan, 1940 - 1946, 5316
      - Noorwegen, 1940 - 1945, 5317; omslag
        Oude code: B.B.12
      - Roemenië, 1941 - 1945, 5318
        Oude code: B.B.13
      - Thailand, 1942 - 1945, 5319; omslag
        Oude code: B.B.16
      - Tsjechoslowakije, 1945 - 1946, 5320; omslag
        Oude code: B.B.15a
      - Vichy, 1941 - 1944, 5321
        Oude code: B.B.8b
      - Zuid-Slavië, 1940 - 1943, 5322; omslag
        Oude code: B.B.14
      - Zweden, 1940 - 1945, 5323
      - Zwitserland, 1943 - 1946, 5324; omslag
    - Stukken betreffende de door buitenlandse regeringen gemaakte kosten inzake de Nederlandse belangenbescherming in Italië., 1940-1947; 5325-5330; 2 pakken en 4 omslagen
      - Betalingen van leden van gezantschappen, 1940 - 1942, 5325
        Oude code: B.B.11
      - Verdeling van de door de vertegenwoordiger van de KLM te Rome aan de Nederlandse regering beschikbaar gestelde gelden, 1940 - 1942, 5326
      - Betaling van kosten voor onderhoud van het Nederlands Paviljoen en het Nederlands Historisch Instituut te Rome en de salarissen van het aanwezige personeel, 1940 - 1943, 5327
      - Betaling van rekeningen door de Zweedse regering, 1940 - 1944, 5328; pak
      - Betaling van onderstanden aan Nederlanders, 1940 - 1947, 5329; pak
      - Kosten voor bescherming van de Nederlandse belangen, 1941 - 1944, 5330
  - Diversen, 4.6
    - Stukken betreffende het vergoeden van de kosten van het spoorwegvervoer in Zwitserland van leden der Nederlandse gezantschappen te Berlijn en Rome., 1940-1941; 5331; omslag
      Oude code: D42
    - Stukken betreffende instructies inzake de invulling en uitbetaling van declaraties door en het bezuinigen bij consulaten., 1940-1941; 5332; omslag
      Oude code: D24 en D61
    - Stukken betreffende gegevens van financiële aard van onder het departement ressorterende ambtenaren., 1940-1942; 5333; pak
      Oude code: D1
    - Stukken betreffende het vergoeden van de reis- en verblijfkosten van de regeringscommissaris voor de Nederlandse vluchtelingen in Frankrijk, H.F.L.K. van Vredenburch., 1940-1942; 5334; omslag
      Oude code: D53
    - Ingekomen en uitgegane stukken van de Buitengewone Algemene Rekenkamer., 1940-1944; 5335; omslag
      Oude code: D2
    - Stukken betreffende de betaling van contributie aan de Volkenbond., 1940-1944; 5336; pak
      Oude code: D59
    - Stukken betreffende ontvangsten en uitgaven van ANEP-ANETA., 1940-1944; 5337-5338; 2 pakken
      - 1940-1942, 5337
        Oude code: D220
      - 1943-1944, 5338
    - Opgaven van salarissen en verblijfsvergoedingen van onder het departement ressorterend personeel., 1940-1945; 5339; pak
      Oude code: D75
    - Stukken betreffende de berekening van jaarwedden en pensioengrondslagen van diplomatieke en consulaire ambtenaren., 1940-1945; 5340; omslag
      Oude code: D34
    - Stukken betreffende de indiening en uitbetaling van onkostendeclaraties van personeel van consulaire posten., 1940-1945; 5341-5388; 12 pakken en 36 omslagen
      - Ankara, 1940 - 1945, 5341; pak
      - Athene, 1940 - 1945, 5342
      - Bangkok, 1940 - 1942, 5343
      - Belgrado, 1940 - 1941, 5344
      - Berlijn, 1940 - 1941, 5345
      - Bern, 1940 - 1945, 5346; pak
      - Boekarest, 1940 - 1941, 5347
      - Bogotá, 1941 - 1945, 5348
      - Brussel, 1944 - 1945, 5349
      - Budapest, 1940 - 1945, 5350
      - Buenos Aires, 1941 - 1945, 5351
      - Cairo, 1940 - 1945, 5352
      - Calcutta/Simla, 1940 - 1945, 5353
      - Canberra, 1940 - 1945, 5354
      - Caracas, 1940 - 1944, 5355
      - Chungking, 1940 - 1945, 5356; pak
      - Djeddah, 1940 - 1945, 5357; pak
      - Dublin, 1942 - 1945, 5358
      - Havana, 1942 - 1945, 5359
      - Helsinki, 1940 - 1941, 5360
      - Hongkong, 1940 - 1945, 5361
      - Jeruzalem, 1942 - 1945, 5362
      - Kopenhagen, 1945, 5363
      - Lima, 1941 - 1945, 5364
      - Lissabon, 1940 - 1944, 5365
      - London, 1940 - 1945, 5366
      - Madrid, 1940 - 1945, 5367; pak
      - Manila, 1940 - 1945, 5368
      - Mexico, 1940 - 1945, 5369
      - Moskou, 1941 - 1944, 5370
      - Oslo, 1940 - 1945, 5371
      - Ottawa, 1941 - 1945, 5372; pak
      - Parijs, 1940 - 1945, 5373; pak
      - Peking, 1940 - 1942, 5374
      - Pretoria, 1940 - 1945, 5375; pak
      - Riga, 1940 - 1941, 5376
      - Rio de Janeiro, 1940 - 1945, 5377
      - Rome, 1940 - 1945, 5378; pak
      - Santiago de Chile, 1940 - 1945, 5379
      - Singapore, 1941 - 1942, 5380
      - Sofia, 1940 - 1941, 5381
      - Stockholm, 1940 - 1945, 5382; pak
      - Tanger, 1940 - 1945, 5383; pak
      - Teheran, 1940 - 1945, 5384
      - Tokyo, 1940 - 1944, 5385
      - Vaticaan, 1943 - 1945, 5386
      - Washington, 1940 - 1945, 5387; pak
      - Wellington, 1940 - 1945, 5388
    - Stukken betreffende de indiening van declaraties door gezanten te Pretoria vanwege verstrekking van voorschotten aan Nederlandse vluchtelingen., 1940-1945; 5389; omslag
      Oude code: D114
    - Stukken betreffende door gezantschappen en consulaten-generaal verleende voorschotten aan leden van het Koninklijk Huis, ministers en militairen voor het maken van reizen., 1940-1945; 5390; omslag
      Oude code: D37
    - Stukken betreffende het inwisselen door consulaten van Nederlands bankpapier van Nederlandse vluchtelingen in Zuid-Afrika., 1940-1945; 5391; omslag
      Oude code: D131
    - Stukken betreffende salarissen, verblijfsvergoedingen en bevorderingen van consulair personeel., 1940-1945; 5392-5398; 7 pakken
      - Ab t/m Bo, 5392
      - Br t/m Ey, 5393
      - Fe t/m Ha, 5394
      - Ho t/m Kr, 5395
      - La t/m Me, 5396
      - Mi t/m Qu, 5397
      - Ra t/m Ru, 5398
    - Verslag van een interdepartementale bespreking inzake de verrekeningskoers van ingehouden betalingen van salaris of loon, met geleidebrief., 1941; 5399; omslag
      Oude code: D7
    - Stukken betreffende de verantwoording van uitgaven van het Office Néerlandais te Vichy., 1941-1942; 5400; omslag
      Oude code: D47
    - Stukken betreffende het uitkeren van vergoedingen voor verloren gegane bagage, disponibiliteitstractement en andere aangelegenheden van de gezant te Boekarest, L.G. van Hoorn., 1941-1943; 5401; omslag
      Oude code: D198
    - Stukken betreffende de financiële verantwoording van het NIB in New York., 1941-1945; 5402; omslag
      Oude code: D31
    - Stukken betreffende de vergoeding van door het gezantschap in Lissabon ingediende declaraties., 1941-1945; 5403; pak
      Oude code: D207
    - Verslagen van de Buitengewone Algemene Rekenkamer., 1941-1945; 5404; pak
    - Brief van de vice-consul te Sydney betreffende de nalatenschap van J.M.Viruly, voormalig consul te Singapore., 1942; 5405; stuk
      Oude code: D106
    - Stukken betreffende de declaratie van gezantschapsraad E. Star Busmann inzake het vervoer naar een intergeallieerde bijeenkomst voor berechting van oorlogsmisdadigers., 1942; 5406; omslag
      Oude code: D78
    - Stukken betreffende de verzekering tegen diefstal van contant geld, aanwezig op het departement., 1942-1943; 5407; omslag
      Oude code: D88
    - Stukken betreffende de centralisering van de administratie van de ambassade te Washington., 1942-1944; 5408; pak
      Oude code: D98
    - Stukken betreffende de indiening van declaraties van tijdelijk zaakgelastigden bij geallieerde regeringen voor representatiekosten., 1942-1944; 5409; omslag
      Oude code: D86
    - Stukken betreffende het overleg met het Ministerie van Financiën en de Algemene Rekenkamer inzake de uitleg en toepassing van artikel 18 van het Comptabiliteitsbesluit 1941., 1942-1944; 5410; omslag
      Oude code: D84
    - Stukken betreffende de indiening van declaraties door gezanten te Pretoria en Kaapstad vanwege de betaling van salarissen en verblijfsvergoedingen aan marinepersoneel., 1942-1945; 5411; omslag
      Oude code: D139
    - Stukken betreffende de terugvordering van in bezette gebieden verloren gegane gelden van consulaten., 1942-1945; 5412; omslag
      Oude code: D151
    - Stukken betreffende het indienen van declaraties door de tijdelijk zaakgelastigde te Pretoria voor het verlenen van kredieten aan de Nederlandse Militaire Missie in Zuid-Afrika., 1942-1945; 5413; omslag
      Oude code: D219
    - Stukken betreffende het onderhoud en de assurantie van ambassade- en gezantschapsgebouwen., 1942-1945; 5414; pak
      Oude code: D73
    - Stukken betreffende het toekennen van subsidie voor de Nederlandse Club te Kaapstad., 1942-1945; 5415; omslag
    - Stukken betreffende het uitbetalen van een gedeelte van het salaris van marinepersoneel aan in Engeland achtergebleven gezinsleden., 1942-1945; 5416; omslag
      Oude code: D111
    - Stukken betreffende het verstrekken van voorschotten aan Nederlandse onderdanen, die voor evacuatie uit het Verre Oosten in aanmerking komen, alsmede het verrekenen van deze kosten met verschillende instanties., 1942-1945; 5417; pak
      Oude code: D171 en D193
    - Stukken betreffende uitgaven door het Nederlandse gezantschap te Madrid ten behoeve van Nederlandse vluchtelingen., 1942-1945; 5418; pak
      Oude code: D189
    - Stukken betreffende het betalen van vergoedingen aan de Zwitserse regering te Bern voor de waarneming van consulaire taken door Zwitserland ten behoeve van de bescherming van Nederlandse belangen in het Verre Oosten., 1943; 5419; omslag
      Oude code: D195
    - Stukken betreffende de vaststelling van het loon en de verblijfsvergoeding voor N. van den Pol, adjunct-commies van het departement, tijdens zijn detachering bij het consulaat-generaal te Stockholm., 1943-1944; 5420; omslag
      Oude code: D187
    - Stukken betreffende het verschil in inzicht tussen de ministers van Buitenlandse Zaken en Financiën over de interpretatie van artikel 10 van het Comptabiliteitsbesluit 1941 inzake geheime uitgaven., 1943-1944; 5421; omslag
      Oude code: D215
    - Stukken betreffende het verstrekken van een eenmalige uitkering aan de nabestaanden van arbeidscontractanten., 1943-1944; 5422; omslag
      Oude code: D165
    - Stukken betreffende bezoldigingen, verblijfstoelagen en andere vergoedingen ten behoeve van Nederlandse en Nederlands-Indische overheidsdienaren in de Verenigde Staten., 1943-1945; 5423; pak
      Oude code: D237
    - Stukken betreffende bezoldigingen, verblijfstoelagen en andere vergoedingen ten behoeve van leden van de ambassade te Moskou., 1943-1945; 5424; omslag
      Oude code: D275
    - Stukken betreffende de uitbetaling van salaris aan F.T. Schölvinck, boekhouder van de vluchtelingenzorg te Madrid., 1943-1945; 5425; omslag
    - Stukken betreffende het uitkeren van voorschotten door het gezantschap te Rio de Janeiro aan het Comité van Nederlandse Actie., 1943-1945; 5426; omslag
      Oude code: D224
    - Stukken betreffende het verstrekken van voorschotten aan diplomatieke en consulaire ambtenaren voor geneeskundige behandelingen., 1943-1945; 5427; omslag
      Oude code: D163
    - Machtigingen van werknemers van het departement tot het uitbetalen van een gedeelte van het salaris aan in Engeland achterblijvende gezinsleden., 1944-1945; 5428; omslag